【裁判字號】    97,台抗,194
【裁判日期】    970328
【裁判案由】    宣告破產
【裁判全文】
最高法院民事裁定              九十七年度台抗字第一九四號
抗  告  人  甲○○
上列抗告人因聲請宣告破產事件，對於中華民國九十七年一月八
日台灣高等法院台中分院裁定（九十六年度破抗字第五七號），
提起抗告，本院裁定如下：
    主  文
抗告駁回。
抗告程序費用由抗告人負擔。
    理  由
按對於抗告法院所為抗告有無理由之裁定再為抗告，僅得以其適
用法規顯有錯誤為理由，並應經原法院之許可；此項許可，以原
裁定所涉及之法律見解具有原則上之重要性者為限，此觀破產法
第五條準用民事訴訟法第四百八十六條第四項、第五項之規定自
明。本件抗告人對台灣彰化地方法院（下稱彰化地院）駁回其聲
請宣告破產之裁定（九十六年度破字第二○號）提起抗告，經原
法院調查結果，認：抗告人自認曾經營牛排攤販及小型餐廳，足
見具有一技之長；又抗告人所負之債務僅新台幣（下同）二百十
萬元，而其每月之收入為八萬元，顯足付每月應向銀行繳納之利
息，抗告人復已與銀行協商償還債務成立。又抗告人正值年輕力
壯，仍可受僱工作繼續清償債務，尚難認抗告人欠缺清償能力而
不能清償債務，彰化地院以不符宣告破產要件為由，裁定駁回其
破產之聲請，並無不合；況抗告人之現有財產顯無從組成破產財
團，而難以兼顧債權人利益，核與破產制度之目的不合，抗告人
聲請宣告破產亦無實益等詞，爰以裁定駁回其抗告，抗告人對之
提起再抗告。原法院以：抗告人所陳再抗告理由雖主張抗告人無
償債能力，抗告人之財產償債比例高達7.2%，有宣告破產之實益
。原裁定明顯錯誤適用破產法第一條、第五十七條及最高法院八
十六年度台抗字第四七九號、九十五年度台抗字第六七三號、九
十五年度台抗字第七五一號、九十六年度台抗字第二○八號及九
十六年度台抗字第五八一號裁定意旨，為違背法令云云，惟仍無
非係就原法院認定抗告人有無償債能力及其有無宣告破產之實益
之事實當否之爭執，核與適用法規是否顯有錯誤無涉，亦無所涉
及法律見解具有原則上重要性之情事，因認其再抗告不應許可等
詞，爰以裁定予以駁回，經核於法並無違誤。抗告論旨，指摘原
裁定不當，求予廢棄，非有理由。
據上論結，本件抗告為無理由。依破產法第五條，民事訴訟法第
四百九十五條之一第一項、第四百四十九條第一項、第九十五條
、第七十八條，裁定如主文。
中    華    民    國  九十七  年    三    月  二十八  日
                      最高法院民事第二庭
                          審判長法官  吳  正  一
                                法官  劉  福  聲
                                法官  阮  富  枝
                                法官  陳  國  禎
                                法官  林  大  洋
      本件正本證明與原本無異
                                      書  記  官
中    華    民    國  九十七  年    四    月    七    日
                                                      Ｋ


司法院資訊處製作；財團法人民間司法改革基金會備份。
